臺灣雲林地方法院協商程序宣示判決筆錄
                                  110年度重訴字第5號
公  訴  人  臺灣雲林地方法院檢察署檢察官
被      告  陳孟賢



選任辯護人  田杰弘律師
被      告  陳武忠



選任辯護人  張雯峰律師
            奚淑芳律師
被      告  陳宏吉



選任辯護人  張蓁騏律師
被      告  許誌傑


選任辯護人  曾國華律師
被      告  許傑閔


被      告  吳致慷



被      告  林世章


被      告  嚴功偉



被      告  張宜傑



被      告  陳昱翰



被      告  林煜展


被      告  吳銘祥


被      告  邱逸昕  



被      告  張承祐



被      告  丁展奕



被      告  許方耀



被      告  林有維


被      告  林明煌



上十四人
指定辯護人  本院公設辯護人許俊雄
上列被告因違反公共危險等案件，經檢察官提起公訴（109年度
偵字第3658號、110年度偵字第537、543號），因被告自白犯罪
，檢察官聲請改依協商程序而為判決，本院認為適當，同意由受
命法官獨任進行協商判決程序，於中華民國111 年1 月17日上午
10時25分許，在本院第九法庭宣示判決筆錄以代判決書，出席職
員如下：
    法  官  楊陵萍
    書記官  李達成
    通  譯  張忠民

法官起立朗讀判決主文、犯罪事實要旨、處罰條文並告知上訴限
制、期間及提出上訴狀之法院，且諭知記載其內容：
一、主  文：
未○○、申○○、午○○共同犯妨害公眾往來安全罪，各處有期
徒刑肆月，如易科罰金，均以新臺幣壹仟元折算壹日。
寅○○、辰○○、乙○○、丁○○、天○○、辛○○、酉○○、
林煜展、丙○○、庚○○、壬○○、甲○○、丑○○、戊○○、
己○○共同犯妨害公眾往來安全罪，各處有期徒刑貳月，如易科
罰金，均以新臺幣壹仟元折算壹日。
二、犯罪事實要旨：引用檢察官起訴書犯罪事實二。
    緣台塑公司六輕工業區預計斥資新臺幣（下同）54億元興建
    「麥寮海水淡化廠」，由於該工程混凝土需求龐大，台塑公
    司乃向癸○○所經營之「泉溢混凝土公司」詢價，惟午○○
    所實際經營之「鑫全工程公司」長期承攬台塑公司六輕工業
    區之混凝土工程，未○○等三兄弟見本工程利益龐大，為藉
    此提高獲利，乃委託配合廠商「琩育混凝土公司」廠長潘明
    輝於108 年10月或11月間，親自至「泉溢混凝土公司」找張
    銀濃商量，希望癸○○能配合以混凝土每立方米價格2700元
    至2900元向台塑公司報價，屆時「鑫全工程公司」亦得調高
    價錢，以牟取暴利，然遭癸○○拒絕，嗣後癸○○以混凝土
    每立方米價格2200元與台塑公司簽約，並約定109 年4 月15
    日要正式出貨台塑公司六輕廠區。午○○知悉後，為阻擋張
    銀濃按約定時間出貨，並給予教訓，竟與其胞兄申○○、胞
    弟未○○謀議，並與下列乙○○、丁○○、寅○○等多人，
    共同基於強制及妨害公眾往來之犯意聯絡，擬以製造假車禍
    或危險駕駛方式惡意逼迫駕駛停車而攔阻「泉溢混凝土公司
    」的水泥車運送水泥進入六輕工業廠區，渠等分別為下列犯
    行：
  ㈠辰○○指示旗下員工丙○○，庚○○聯繫林煜展，張承佑聯
    繫戊○○，分別於109 年4 月15日上午前往申○○位於雲林
    縣○○鄉○○○00○00號居處外集合，未○○指示丙○○駕
    駛自用小客車，搭載寅○○，申○○則指示張承佑駕駛自小
    客車搭載林煜展、戊○○，分別於109 年4 月15日上午8 時
    許，持無線電，至彰化縣大城鄉「泉溢混凝土公司」附近，
    監控該公司混凝土車出車狀況，並隨時向未○○、申○○通
    報；申○○另指示酉○○駕駛車牌號碼00-0000 號自小客車
    在台61線快速道路的橋頭出口處監控，並指示辰○○於同日
    至六輕工業區附近監控該公司行車狀況。
  ㈡申○○接獲上開通報後，指示乙○○於109 年4 月15日10時
    許，駕駛車號000-0000號自小客車，至雲林縣○○鄉○○路
    ○○○○○○號7 號前等候，見「泉溢混凝土公司」水泥車
    司機亥○○駕駛車號000-00號攪拌式預拌水泥大貨車出現，
    即突然從該預拌水泥大貨車左側車道超車後，在該大貨車前
    方急踩煞車，致亥○○閃避不及而發生碰撞，以此方式壅塞
    道路，致生公眾用路人往來使用道路之危險，並以強暴、脅
    迫方式妨害亥○○行使其權利。
  ㈢申○○接獲上開通報後，在雲林縣○○鄉○○路○○○0 號
    道路( 路燈編號101 號) 前，見「泉溢混凝土公司」司機楊
    文彩駕駛車號000-00號攪拌式預拌水泥大貨車出現時，陳武
    忠先指示辛○○駕駛車牌號碼000-0000號自小客車搭載丁展
    奕攔車製造假車禍，申○○並於109 年4 月15日11時28分以
    門號00000000 00 號行動電話聯繫巳○○所持用門號
&ZZZZ; &ZZZZ; 0000000000號行動電話，要巳○○聯絡辛○○趕快執
    行，張
    宜傑遂駕駛自小客車刻意開到前開水泥大貨車前方後再急踩
    煞車，但未發生碰撞，申○○見未生碰撞，遂另指示丁○○
    於109 年4 月15日11時40分許，駕駛車號0000-00 號自用小
    客車搭載少年林Ｏ均執行攔車，丁○○從左側車道超車並於
    該大貨車前方急踩煞車，致戌○○閃避不及而發生碰撞，以
    此方式壅塞道路，致生公眾用路人往來使用道路之危險。陳
    孟賢並到場向癸○○恫稱：「你還要繼續出貨嗎？繼續出就
    還會有車禍」、「你們還有一台418 已經從你們公司出來，
    不要以為我不知道」、「你就是不能夠出貨啦」等語，陳宏
    吉亦穿著麥寮鄉民代表主席韓青山助理背心到場，向癸○○
    說：「當時叫潘明輝跟你說，你就不配合報價，今天才會弄
    到這麼難看！」等語，以此強暴、脅迫方式妨害戌○○行使
    其權利。
  ㈣未○○接獲通報後，於109 年4 月15日15時許，見「泉溢混
    凝土公司」司機卯○○駕駛車號000-0000號攪拌式預拌水泥
    大貨車，行經雲林縣○○鄉○○村○○○○○道○○○號
    150 號前時，駕駛車號000-0000號自小客車搭載林Ｏ均突自
    該大貨車之對向車道逆向急駛而來，並將車輛直接煞停於該
    大貨車前方，丑○○旋亦騎乘車牌號碼000-0000號普通重型
    機車停放在大貨車前方，另壬○○駕駛車號000-0000號灰色
    自用小客車搭載林煜展、連Ｏ哲，天○○駕駛車號000-0000
  &0000; 號白色自小客車則均放在大貨車後方，以前後夾擊方
    式阻擋
    卯○○所駕駛之大貨車離開，以此方式壅塞道路，致生公眾
    用路人往來使用道路之危險，未○○並對卯○○嗆聲「配合
    就沒事！」，要求卯○○不得將料送至台塑六輕公司，以此
    強暴、脅迫方式妨害卯○○行使其權利。
  ㈤申○○接獲通報後，指示庚○○於109 年4 月15日16時許駕
    駛車牌號碼000-0000號自小客車搭載己○○，前往雲林縣麥
    寮鄉臺61線與工業路口，見「泉溢混凝土公司」司機子○○
    駕駛車號000-0000號攪拌式預拌水泥大貨車行經該處時，即
    駕車蓄意超車並停在大貨車前方，以此方式壅塞道路，致生
    公眾用路人往來使用道路之危險，以此強暴、脅迫方式妨害
    子○○行使其權利。嗣發現該車並非申○○所指示要攔截之
    貨車，遂離開現場。
三、扣案物均不沒收，被告庚○○、己○○不依累犯規定加重。
四、處罰條文：刑法第185 條第1 項、第304 條第1 項、第28條
    、第55條、第41條第1 項前段。
五、協商判決除有刑事訴訟法第454條之4第1項第1款於本訊問程
    序終結前，被告撤銷協商合意或檢察官撤回協商聲請者；第
    2款被告協商之意思非出於自由意志者；第4款被告所犯之罪
    非第455條之2第1項所定得以協商判決者；第6款被告有其他
    較重之裁判上一罪之犯罪事實者；第7款法院認應諭知免刑
    或免訴、不受理者情形之一，及違反同條第2項「法院應於
    協商合意範圍內為判決；法院為協商判決所科之刑，以宣告
    緩刑或2年以下有期徒刑、拘役或罰金為限」之規定者外，
    不得上訴。
六、如不服本件判決，得自收受判決送達之日起20日內，向本院
    提出上訴書狀，上訴於第二審法院。
七、依據刑事訴訟法第455條之9之規定，作成本宣示判決筆錄，
    以代判決書。
中    華    民    國    111    年    1    月   17    日
                  臺灣雲林地方法院刑事第一庭
                              書記官  李達成

                              法  官  楊陵萍
以上正本證明與原本無異。
                              書記官  李達成　　　　　　
中　　華　　民　　國　　111 　年　　1 　　月　　17　　日